【裁判字號】    96,簡上,208
【裁判日期】    970116
【裁判案由】    竊盜
【裁判全文】
臺灣士林地方法院刑事判決             96年度簡上字第208號
上  訴  人
即  被  告  甲○○
上列上訴人即被告因竊盜案件，不服本院士林簡易庭中華民國96
年8 月20日96年度士簡字第1009號第一審刑事簡易判決（聲請簡
易判決處刑案號：臺灣士林地方法院檢察署95年度偵字第15398
號），提起上訴，本院管轄之第二審合議庭判決如下：
    主  文
原判決撤銷。
甲○○竊盜，累犯，處有期徒刑伍月，如易科罰金，以新臺幣貳
仟元折算壹日，減為有期徒刑貳月又拾伍日，如易科罰金，以新
臺幣貳仟元折算壹日。
    事  實
一、甲○○曾因詐欺案件，經本院於民國90年6 月15日以90年度
    簡字第699 號判決處有期徒刑4 月，經上訴後於90年8 月16
    日因撤回上訴而判決確定，於91年5 月8 日入監服刑，於91
    年9 月7 日執行完畢。詎仍不知悔改，於95年11月16日晚間
    7 時40分許，在臺北市○○區○○路108 號地下1 樓松青超
    市內，意圖為自己不法之所有，徒手竊取總價新臺幣（下同
    ）4,995 元之白蘭地酒5 瓶，得手後以紙箱裝載，趁店員不
    察時未經結帳逕行離去，隨即將該5 瓶白蘭地酒變賣得款花
    用一空。嗣於同年月20日，甲○○自行返回前揭松青超市，
    向該超市店長周大利坦承上開竊盜犯行並共同報警自首而接
    受司法警察調查，始悉上情。
二、案經臺北市政府警察局內湖分局報告臺灣士林地方法院檢察
    署檢察官偵查聲請簡易判決處刑。
    理  由
一、上開犯罪事實，業據被告甲○○於警詢時及偵查中均坦承不
    諱（見臺灣士林地方法院檢察署95年度偵字第15398 號卷第
    6 至8 頁、第77至78頁），核與證人周大利於警詢時證述情
    節相符（見偵卷第9 至10頁），本件事證明確，被告犯行堪
    予認定，應依法論科。
二、核被告所為，係犯刑法第320 條第1 項竊盜罪。被告有如事
    實欄所載之前科紀錄，有臺灣高等法院被告前案紀錄表1份
    在卷可查，其於徒刑執行完畢後5 年以內故意再犯本件有期
    徒刑以上之罪，為累犯，應依刑法第47條第1 項規定加重其
    刑。另被告於有犯罪偵查職權之公務員尚未查悉犯罪嫌疑人
    前，即坦承犯行自首並接受裁判，本院認其尚非無悔悟之意
    ，是依刑法第62條前段規定減輕其刑，並依刑法第71條第1
    項規定先加後減之。原判決就被告予以論罪科刑，固非無見
    ，然查：(一)原判決就認定犯罪事實之證據引用聲請簡易判決
    處刑書之記載，即除被告自白及證人周大利證述外，尚有前
    揭松青超市之錄影光碟1 片，惟卷內並無該光碟片扣案可稽
    ，原判決未察，顯有誤會；(二)原判決所認定之事實既引用聲
    請簡易判決處刑書之記載，即認被告確有自首之情事，於論
    罪科刑時卻未見其審酌是否得依法減輕其刑，容有未洽；(三)
    按受徒刑之執行完畢，或一部之執行而赦免後，5 年以內故
    意再犯有期徒刑以上之罪者，始為累犯，此觀刑法第47條第
    1 項規定自明；又被告犯應併合處罰之數罪，經法院分別判
    處有期徒刑確定，並依檢察官之聲請，以裁定定其數罪之應
    執行刑確定，該數罪是否執行完畢，係以所定之刑是否全部
    執行完畢為斷，其在未裁定前已先執行之有期徒刑之罪，因
    嗣後合併他罪定應執行刑之結果，檢察官所換發之執行指揮
    書，係執行應執行刑，其前已執行之有期徒刑部分，僅應予
    扣除，不能認為已執行完畢，有最高法院94年度臺非字第24
    9 號判決意旨可資參照。本件原判決以被告於94年間因偽造
    文書案件，經臺灣臺北地方法院以94年度易字第1409號判決
    處有期徒刑4 月確定，嗣於95年8 月1 日縮刑期滿執行完畢
    ，復再犯本件竊盜罪，因而論以累犯；然查被告上開偽造文
    書案件所處有期徒刑4 月，雖先發監執行而於95年8 月1 日
    縮刑期滿，惟被告另因竊盜案件，經臺灣高等法院以95年度
    上易字第1766號判決處有期徒刑1 年6 月確定，及因竊盜案
    件，經臺灣高等法院以96年度上易字第963 號判決處有期徒
    刑4 月確定，上開三罪經臺灣高等法院以96年度聲減字第22
    63號裁定減刑及就前二者合併定其應執行之刑為有期徒刑9
    月，至96年10月3 日始執行完畢，此有前揭前案紀錄表在卷
    可參，依上開說明，其執行完畢既在本件犯行之後，自無從
    構成累犯，原判決引為被告累犯之認定依據，亦非無誤。被
    告上訴指摘原審關於累犯之認定有誤，其所持理由雖非全然
    可採，惟原判決既有前揭缺失，本院自應予以撤銷改判。爰
    審酌被告前科累累，有上開前案紀錄表附卷可參，素行不良
    ，行竊後主動返回店家表明犯行，於警詢時及偵查中均坦承
    不諱，態度尚稱良好，暨其犯罪動機、手段、生活狀況、智
    識程度、犯罪所生之損害等一切情狀，量處如主文所示之刑
    ，並諭知易科罰金之折算標準。又被告犯罪時間在96年4 月
    24日以前，所犯雖屬中華民國96年罪犯減刑條例第3 條第1
    項第15款所列之罪，惟所宣告之刑未逾有期徒刑1 年6 月，
    爰依同條例第2 條第1 項第3 款，減其宣告刑二分之一，併
    諭知易科罰金折算之標準。
三、本件被告經合法傳喚，無正當理由不到庭，爰不待其陳述，
    逕行判決。
據上論斷，應依刑事訴訟法第455 條之1 第1 項、第3 項、第36
9 條第1 項前段、第371 條、第364 條、第299 條第1 項前段，
刑法第320 條第1 項、第47條第1 項、第62條前段、第41條第1
項前段，刑法施行法第1 條之1 第1 項、第2 項前段，中華民國
96年罪犯減刑條例第2 條第1 項第3 款、第7 條，判決如主文。
本案經檢察官洪三峰到庭執行職務。
中    華    民    國    97    年    1     月    16    日
                  刑事第七庭審判長法  官  王俊雄
                                  法  官  許碧惠
                                  法  官  周群翔
以上正本證明與原本無異。
本判決不得上訴。
                                  書記官  劉育君
中    華    民    國    97    年    1     月    16    日
附錄本案論罪科刑法條：
中華民國刑法第320條第1項
意圖為自己或第三人不法之所有，而竊取他人之動產者，為竊盜
罪，處5年以下有期徒刑、拘役或5百元以下罰金。


司法院資訊處製作；財團法人民間司法改革基金會備份。
